臺灣高等法院臺中分院刑事判決
111年度上訴字第342號
上  訴  人  
即  被  告  李宗達


選任辯護人  鄧傑律師
上列上訴人因毒品危害防制條例案件，不服臺灣臺中地方法院11
0年度訴字第1048號中華民國110年11月11日第一審判決（起訴案
號：臺灣臺中地方檢察署110年度偵字第14042、14169號，移送
併辦案號：同署110年度偵字第19578、19579號），提起上訴，
本院判決如下：
    主  文
原判決撤銷。
李宗達犯如附表編號1至2所示之罪，各處如附表編號1至2主文欄
所示之刑及沒收。應執行有期徒刑伍年陸月。
    犯罪事實
一、李宗達明知甲基安非他命係行政院依毒品危害防制條例第2
    條第3項規定公告屬同條例第2條第2項第2款之第二級毒品，
    不得持有或販賣。竟基於販賣第二級毒品甲基安非他命以營
    利之犯意，以其所持有插用門號0000000000號SIM卡之IPHON
    E行動電話作為販賣毒品之聯絡工具，先後為下列犯行：
　㈠自民國110年4月12日晚上6時3分許起，以上開行動電話內之
    通訊軟體LINE（暱稱「Lion萊恩」）傳訊向林宏泉（暱稱He
    njanlin」）告知：「哥，新產品到了」、「找時間來看看
    我可以順便還你」等語，林宏泉則回稱：「八點半」、「我
    晚點到喔！九點到」、「到了，我車停好走過去了」等語，
    聯繫毒品交易事宜後，李宗達即於同日晚上9、10時許，在
    其臺中市○區○○○路000號5樓之17居所內，以新臺幣（下同）
    5,000元之價格，販賣並交付2公克第二級毒品甲基安非他命
    予林宏泉，並當場向林宏泉收取4,500元價金而完成交易，
    剩餘500元價金林宏泉賒欠尚未交付。
　㈡嗣因林宏泉於110年4月19日晚上9時30分許，在臺中市○○區○○
    路000號「歐風汽車旅館」319號房為警查獲，並供稱係向李
    宗達購得甲基安非他命，為配合警方查緝毒品來源，遂自11
    0年4月20日下午1時26分許起，使用其行動電話內之通訊軟
    體LIN」傳送訊息予李宗達，稱「你在幹嘛」、「2個有嗎」
    等語後，李宗達即知悉林宏泉要向其購買2公克甲基安非他
    命，回稱：「五個也有」、「七個也有」、「十個也有」等
    語；林宏泉回稱：「不用哪麼多，先拿2個，順便把上次欠
    你的500元還你」等語；李宗達乃回稱：「嗯嗯，約晚一點
    ，大概四點」、「我過去」等語，約定進行交易後，李宗達
    即於同日下午3時58分許，前往臺中市○區○○○路000號「浪琴
    文創旅館」803號房，向林宏泉告知1公克甲基安非他命漲價
    成3,000元、2公克要販售6,000元後，將第二級毒品甲基安
    非他命2包（驗前淨重分別為0.7192公克、0.8157，驗餘淨
    重分別為0.7126公克、0.8105公克）販賣並交付予林宏泉，
    並向林宏泉收取購毒價金6,000元（扣案後已發還林宏泉）
    後，旋為在場埋伏之員警當場查獲，並扣得上開第二級毒品
    甲基安非他命2包及販毒聯絡用行動電話1支，李宗達販賣第
    二級毒品之犯行因而未遂。復經警於同日下午4時35分許，
    在李宗達位於臺中市○區○○○路000號5樓之17居處扣得與本案
    犯罪無關之第二級毒品甲基安非他命1包（驗餘淨重為6.482
    6公克）、吸食器1組及電子磅秤1個等物。
二、案經臺中市政府警察局第六分局移送臺灣臺中地方檢察署檢
    察官偵查起訴。
    理    由
一、被告以外之人於審判外之言詞或書面陳述，除法律有規定者
    外，不得作為證據；又被告以外之人於審判外之陳述，雖不
    符合同法第159條之1至第159條之4之規定，但經當事人於審
    判程序同意作為證據，法院審酌該言詞陳述或書面陳述作成
    時之情況，認為適當者，亦得為證據。當事人、代理人或辯
    護人於法院調查證據時，知有第159條第1項不得為證據之情
    形，而未於言詞辯論終結前聲明異議者，視為有前項之同意
    ，刑事訴訟法第159條第1項及第159條之5分別定有明文。本
    案以下由檢察官所提出而採為判決基礎之證據，其性質屬被
    告以外之人於審判外之陳述而屬傳聞證據者，檢察官、上訴
    人即被告李宗達(下稱被告)及辯護人於本院準備程序及審判
    程序，均表示沒有意見等語(見本院卷第100至101頁、第160
    頁)，本院審酌上開傳聞證據作成時之情況，核無違法取證
    及證明力明顯過低之瑕疵，為證明犯罪事實所必要，亦認為
    以之作為證據為適當，得逕依同法第159條之5規定作為證據
    。又傳聞法則乃對於被告以外之人於審判外之言詞或書面陳
    述而為之規範。本判決以下引用之非供述證據，無刑事訴訟
    法第159條第1項規定傳聞法則之適用，經本院於審判時依法
    踐行調查證據程序，與本案待證事實具有自然之關聯性，且
    無證據證明係公務員違法所取得，依法自得作為證據。
二、被告於警詢、檢察官偵查、原審及本院審判時，對於上開犯
    罪事實均自白不諱，核與證人林宏泉於檢察官偵訊時證述之
    情節相符，並有臺中市政府警察局第六分局搜索扣押筆錄、
    扣押物品目錄表、被告與林宏泉LINE對話紀錄截圖翻拍照片
    、現場及扣案物照片、贓物認領保管單等在卷，及被告所持
    用之IPHONE行動電話（插用門號0000000000號SIM卡）1支扣
    案可稽。參以扣案被告持有之晶體2包，經送衛生福利部草
    屯療養院鑑驗結果，確檢出第二級毒品甲基安非他命（驗前
    淨重分別為0.7192公克、0.8157公克，驗餘淨重分別為0.71
    26公克、0.8105公克，總驗餘淨重1.5231公克），有衛生福
    利部草屯療養院110年5月5日草療鑑字第1100400474號鑑驗
    書存卷可憑（見偵字第14169號卷第221頁）。足認被告所為
    之任意性自白與事實相符，堪以採信。
三、衡以近年來毒品之濫用，危害國民健康與社會安定日益嚴重
    ，治安機關對於販賣或施用毒品之犯罪行為，無不嚴加查緝
    ，各傳播媒體對於政府大力掃毒之決心亦再三報導，已使毒
    品不易取得且物稀價昂，苟販毒者於有償交付毒品予買受人
    之交易過程中無利可圖，縱屬至愚，亦無甘冒被取締移送法
    辦判處重刑之危險而平白從事上開毒品交易之理。是其販入
    之價格必較其出售之價格為低，而有從中賺取買賣價差牟利
    之意圖及事實，應屬合理認定。又販賣毒品因係違法行為，
    非可公然為之，而毒品亦無公定價格，係可任意分裝增減分
    量，且每次買賣之價格、數量，亦隨時依雙方之關係深淺、
    資力、需求量、對行情之認知、來源是否充裕、查緝是否嚴
    緊、購買者被查獲時供述購買對象之可能風險之評估等因素
    ，而異其標準，機動調整，非可一概論之。從而販賣之利得
    ，除非經行為人詳細供出各次所販賣之毒品之進價及售價，
    且數量俱臻明確外，實難察得其交易實情，然販賣者從價差
    或量差中牟利，方式雖異，惟其販賣行為在意圖營利則屬同
    一。從而，舉凡有償交易，除足以反證其確係另基於某種非
    圖利本意之關係外，通常尚難因無法查悉其精確之販入價格
    ，作為是否高價賣出之比較，諉以無營利之意思而阻卻販賣
    犯行之追訴。本件依證人林宏泉證述之內容可知，其與被告
    並無特別關係，非屬至親，復無其他利害關係，且其向被告
    購買第二級毒品甲基安非他命，係以交付特定金錢作為代價
    ，如被告並無利得，豈會甘冒訴追重刑之風險，僅在與購毒
    者與其聯繫後，率而將其向他人取得之第二級毒品甲基安非
    他命以原價或低於原價方式轉讓交付予上開證人之理！況被
    告於檢察官偵查時供稱其販賣2公克甲基安非他命可以獲利2
    ,000元等語（見偵字第14169號卷第194頁)；於原審審判時
    自承其販賣第二級毒品甲基安非他命之獲利為每公克500至1
    ,000元等語（見原審卷第429頁），足認被告主觀上確有從
    中賺取價差之營利意圖無訛。從而，本案事證明確，被告販
    賣第二級毒品甲基安非他命之犯行，均堪認定，應予依法論
    科。
四、論罪科刑：
(一)查甲基安非他命係行政院依毒品危害防制條例第2條第3項規
    定公告屬同條例第2條第2項第2款之第二級毒品。是核被告
    於犯罪事實欄㈠之所為，係犯毒品危害防制條例第4條第2項
    之販賣第二級毒品罪；於犯罪事實欄㈡所為，係犯毒品危害
    防制條例第4條第6項、第2項之販賣第二級毒品未遂罪。被
    告各次為販賣第二級毒品甲基安非他命，而非法持有甲基安
    非他命之低度行為，分別為其販賣(既、未遂)之高度行為所
    吸收，均不另論罪。被告於犯罪事實欄㈠㈡所犯2次販賣第二
    級毒品(既、未遂)罪間，其各次犯罪之時間、地點截然可分
    ，主觀上顯非出於一次之決意，而係出於各別之犯意，應予
    分論併罰。
(二)臺灣臺中地方檢察署檢察官移送併辦部分(110年度偵字第19
    578、19579號)之犯罪事實，與起訴書所載之犯罪事實為同
    一事實，本院自得併予審判。
(三)被告就犯罪事實欄㈡部分，已著手販賣毒品犯行之實行，惟
    因購毒之證人林宏泉係配合警方偵查，無實際買受毒品之真
    意，被告事實上不能真正完成買賣毒品之行為，為未遂犯，
    爰依刑法第25條第2項之規定，依既遂犯之刑減輕之。
(四)被告就前揭販賣毒品(既、未遂)之犯行，於偵查及審判中均
    自白犯罪，均應依毒品危害防制條例第17條第2項之規定減
    輕其刑。
(五)被告就其於犯罪事實欄㈡所示部分之罪，因有二種以上刑之
    減輕，應依刑法第70條之規定遞予減輕其刑。
(六)毒品危害防制條例第17條第1項規定：「犯第4條至第8條、
    第10條或第11條之罪，供出毒品來源，因而查獲其他正犯或
    共犯者，減輕或免除其刑」。所謂「供出毒品來源」，係指
    犯該條例所定各罪之人，供出其所犯上開各罪該次犯行之毒
    品來源而言。亦即其供出之毒品來源，必須與其被訴之各該
    違反毒品危害防制條例犯行有直接關聯者，始得適用上開規
    定減免其刑，並非漫無限制。因此，所稱「供出毒品來源」
    ，依其文義及立法目的解釋，係指供出與其所犯罪有關之「
    本案毒品來源」而言，若被告所供出之資訊與自己所犯之本
    案無關，僅能認為提供他案線報，縱然警方因而查獲他案的
    正犯或共犯，祇能就其和警方合作的犯罪後態度，於本案量
    刑時加以斟酌，尚不能逕依上揭規定予以減輕或免除其刑。
    又上揭所稱「毒品來源」，係指毒品犯罪行為人原持有供己
    犯同條項所列各罪的毒品，源自何人之謂；所言「查獲」，
    除指查獲該其他正犯或共犯外，並兼及被告所指其毒品來源
    其事。再者，所謂「因而查獲其他正犯或共犯」，須警方或
    偵查犯罪機關因被告供出毒品來源，而知悉並據以查獲其他
    正犯或共犯者，始能獲上述減輕或免除其刑之寬典，亦即被
    告供出毒品來源，與警方或偵查犯罪機關查獲其他正犯或共
    犯之間，必須具有因果關係，始足以當之；若被告所供出毒
    品來源之人雖確被查獲，然該人被訴之犯罪事實，與被告所
    犯之罪之毒品來源無關，二者之間不具有因果關係，仍無上
    述減輕或免除其刑規定之適用。故所謂「供出毒品來源，因
    而查獲」，必以被告所稱供應自己毒品之人與嗣後查獲之其
    他正犯或共犯間具有關聯性，始稱充足。倘被告所犯同條項
    所列之罪之犯罪時間，在時序上較早於該正犯或共犯供應毒
    品之時間，即令該正犯或共犯確因被告之供出而被查獲，或
    其時序雖較晚於該正犯或共犯供應毒品之時間，惟其被查獲
    之案情與被告自己所犯同條項所列之罪之毒品來源無關，均
    仍不符合上開應獲減免其刑之規定要件。經查：被告於110
    年4月20日為警查獲後，雖於警詢及檢察官偵查時供稱其所
    販賣之第二級毒品甲基安非他命來源為綽號「荷蘭仔」之人
    ，並稱其係分別於110年4月5日晚上11、12時許，110年4月1
    0日晚上9、10時許，110年4月17日晚上11、12時許，向「荷
    蘭仔」購買3次甲基安非他命等語(見偵字第14169號卷第28
    頁、第195至196頁)，並提供其與LINE暱稱「荷蘭仔」於110
    年4月5日、10日、17日對話紀錄截圖為證（見偵字第14042
    號卷第85至93頁、偵字第14169號卷第105至107頁），嗣被
    告再配合警方於110年4月21日晚上6時5分許查獲同案被告王
    繼緯，而指認王繼緯即為「荷蘭仔」(見偵字第14169號卷第
    205至206頁)。然經檢察官偵查結果，僅以同案被告王繼緯
    涉嫌於110年4月21日販賣第二級毒品甲基安非他命予被告而
    提起公訴，並認被告於110年4月10日、110年4月17日與王繼
    緯之LINE對話紀錄，僅係案件背景事實，並非起訴事實；原
    審並據以判處同案被告王繼緯有期徒刑2年10月確定，此有
    本案之起訴書、原審判決書在卷可參。是被告本案於110年4
    月12日、110年4月20日所販賣之第二級毒品甲基安非他命，
    在時序上早於同案被告王繼緯供應毒品之時間(110年4月21
    日)，即堪認定。同案被告王繼緯被訴之犯罪事實，與被告
    所犯之罪之毒品來源顯然無關，二者之間不具有因果關係，
    自無毒品危害防制條例第17條第1項減輕或免除其刑規定之
    適用。檢察官於起訴書以被告本案販賣之毒品上游已破獲為
    由，請求本院依上開規定減輕其刑；辯護人並請求給予免刑
    宣告，均為本院所不採。
(七)再刑法第59條之酌量減輕其刑，必於犯罪之情狀，在客觀上
    足以引起一般同情，認為即予宣告法定最低度刑期，猶嫌過
    重者，始有其適用。本院考量第二級毒品甲基安非他命對社
    會秩序及國民健康危害甚鉅，被告係智識健全之成年人，對
    政府嚴格查緝販賣第二級毒品之行為，自無不知之理，竟仍
    為本案之各次販賣第二級毒品(既、未遂)犯行，嚴重影響社
    會治安，且毒品危害防制條例第4條第2項販賣第二級毒品罪
    之法定本刑為「無期徒刑或10年以上有期徒刑」，而被告於
　　犯罪事實欄㈠所為之販賣第二級毒品罪，依毒品危害防制條
    例第17條第2項之規定減輕其刑後，最輕得量處有期徒刑5年
    ；其於犯罪事實欄㈡所為之販賣第二級毒品未遂罪，再
　　依刑法第25條第2項之規定減輕其刑後，最輕得量處有期徒
    刑2年6月。本院就其販賣第二級毒品既、未遂之犯行，考量
    案件具體情形，縱各量處上開最低刑度之刑，仍難認有何情
    輕法重或情堪憫恕之情形。從而，本院認被告所犯之上開販
    賣第二級毒品既、未遂犯行，依一般國民社會感情，對照其
    可判處之刑度，並無情輕法重而有顯可憫恕之處，自無適用
    刑法第59條規定酌量減輕其刑之餘地。辯護人雖以被告與林
    宏泉具有親密關係，2人間交易毒品乃互通有無之行為，並
    非一般毒品買賣關係等情，主張被告所為在客觀上足以引起
    一般同情，請求依刑法第59條規定減刑等語。然依證人林宏
    泉於檢察官偵訊時供稱：我是向LINE通訊軟體暱稱「LION」
    男子購買甲基安非他命，我不知道他的真實姓名，是經由朋
    友介紹認識等語(見偵字第14169號卷第180至181頁)。並無
    證據顯示被告與證人林宏泉間有何親密關係，且辯護人所提
    出之LINE對話紀錄亦僅見其等單純聯繫毒品事宜(見本院卷
    第29至30頁)，自難認辯護人所辯上情為真；再衡酌被告2次
    交易毒品之金額高達5、6千元，明顯較一般交易金額(約500
    、1千元)為高，顯無情輕法重而可憫恕之處，自無從依上開
    規定減輕其刑。
五、原審經審判結果，以被告之犯行均事證明確，予以論罪科刑
    ，固非無見，然查：⑴被告於本案並不符合毒品危害防制條
    例第17條第1項減輕或免除其刑之規定，已如上述，原審遽
    依上開規定減輕其刑，核有未當；⑵定執行刑之輕重，固屬
    事實審法院職權裁量之範圍，惟並非概無法律上之限制，仍
    應受比例原則及公平原則之拘束。刑法第51條第5款規定「
    於各刑中之最長期以上，各刑合併之刑期以下，定其刑期。
    但不得逾30年。」係採「限制加重原則」規範有期徒刑定應
    執行刑之法定範圍，以免一律將宣告刑累計執行，致刑責偏
    重而過苛，不符現代刑罰之社會功能。從而數罪併罰定應執
    行刑之裁量，應兼衡罪責相當及特別預防之刑罰目的，綜合
    考量行為人之人格及各罪間之關係，具體審酌各罪侵害法益
    之異同、對侵害法益之加重效應及時間、空間之密接程度，
    注意維持輕重罪間刑罰體系之平衡。其依刑法第51條第5款
    定執行刑者，宜注意刑罰邊際效應隨刑期而遞減及行為人所
    生痛苦程度隨刑期而遞增之情形，考量行為人復歸社會之可
    能性，妥適定執行刑。除不得違反刑法第51條之外部界限外
    ，尤應體察前述法律規範本旨，謹守法律內部性界限，以達
    刑罰經濟及恤刑之目的。倘違背上開定執行刑內部界限而濫
    用其裁量，仍非適法。原判決於對被告定應執行刑時，僅泛
    言「並定其應執行之刑，以資懲儆」，並未說明其如何審酌
    被告本件各罪間整體犯罪關係，或其刑期長短與刑罰效用間
    關連性、行為人復歸社會可能性等因素，自無從審認該定執
    行刑之裁量行使適法與否，而有裁量理由不備之違法。被告
    提起上訴，以其有刑法第59條減刑規定之適用、原審未考量
    刑法第57條各款量刑因子等情，指摘原判決量刑過重，固無
    可採，然原判決既有上揭瑕疵可指，自屬無可維持，應由本
    院將原判決予以撤銷。
六、爰審酌被告明知甲基安非他命為列管之第二級毒品，具有成
    癮性，服用後會產生依賴性、耐藥性，且戒癮不易，嚴重影
    響他人之身心健康，竟無視國家杜絕毒品犯罪之禁令，販賣
    第二級毒品以牟利，危害社會治安助長毒品氾濫，並使購買
    毒品者沈迷於毒癮而無法自拔，直接戕害國民身心健康，所
    為實值非難；惟念及被告犯後能坦承犯行，犯後態度尚可，
    並考量被告所販賣第二級毒品之次數、數量、交易金額、犯
    罪動機、情節等情；兼衡被告於原審及本院自陳之智識程度
    、家庭經濟狀況（見原審卷第474頁、本院卷第168頁），辯
    護人雖主張被告曾在草屯療養院提供義剪服務數年，然被告
    並非衛生福利部草屯療養院固定志工，於109年至110年間義
    剪之簽到表亦未見出席紀錄，有該院111年3月14日草療精字
    第1110002667號函可稽(見本院卷第117頁)，辯護人此部分
    主張雖難信為真，但被告仍曾至該療養院參與義剪(見原審
    卷第477頁、本院卷第141至145頁之照片)等一切情狀，分別
    量處如主文第2項所示之刑。再本院審酌被告行為之次數共2
    次，犯罪類型均係侵害社會法益，對於危害法益之加重效應
    ，以被告之年齡，若定以過重之應執行刑，其效用可能隨著
    長期刑之執行。等比例地大幅下跌，效用甚低，對被告教化
    效果不佳，亦加重國家財政無益負擔，有害被告日後回歸社
    會等情狀，定其應執行之刑為有期徒刑5年6月。再被告經宣
    告之刑已逾2年，不符合刑法第74條第1項緩刑宣告之要件，
    辯護人請求給予緩刑之機會，本院無從憑採。
七、按刑事訴訟法第370條第1項規定：由被告上訴或為被告之利
    益而上訴者，第二審法院不得諭知較重於原（第一審）審判
    決之刑。但因原審判決適用法條不當而撤銷之者，不在此限
    。基此，雖僅由被告上訴或為被告之利益而上訴，於符合本
    條但書規定即以第一審判決適用法條不當而撤銷之情形，仍
    得諭知較重於第一審判決之刑。本件雖係被告上訴，然經本
    院審判結果，認原審判決關於被告所犯各罪皆有不符合毒品
    危害防制條例第17條第1項規定之要件而不應予以減輕刑責
    之不當情形，本院係因原審判決適用法條不當而撤銷，當然
    不在該條前段限制之列，尚無不利益變更禁止原則之適用，
    附此說明。
八、沒收部分：
(一)按犯毒品危害防制條例第4條至第9條、第12條、第13條或第
    14條第1項、第2項之罪者，其供犯罪所用之物，不問屬於犯
    罪行為人與否，均沒收之，毒品危害防制條例第19條第1項
    定有明文。扣案之IPHONE行動電話（插用門號0000000000號
    SIM卡）1支，係供被告於犯罪事實欄㈠至㈡所示販賣第二級
    毒品(既、未遂)犯行之用，業據被告於原審供明在卷(見原
    審卷第470頁)，自應適用毒品危害防制條例第19條第1項規
    定，不問屬於犯罪行為人與否，於其上開所犯各次販賣第二
    級毒品(既、未遂)罪名項下，予以宣告沒收。
(二)次按犯罪所得，屬於犯罪行為人者，沒收之，刑法第38條之
    1第1項前段定有明文。經查，被告於犯罪事實欄㈠所示販賣
    第二級毒品甲基安非他命犯行已實際取得之價金4,500元，
    為其犯罪所得，並經其於偵查中全數繳回，有臺灣臺中地方
    檢察署扣押物品清單、贓證物款收據、被告／第三人自動繳
    交犯罪所得通知書各1份在卷可稽（見查扣字第716號卷第9
    至11頁），如宣告沒收，核無刑法第38條之2第2項所定「過
    苛之虞」、「欠缺刑法上之重要性」、「犯罪所得價值低微
    」或「為維持受宣告人生活條件之必要」情形，自應依刑法
    第38條之1第1項前段規定，於其所犯該次罪名項下宣告沒收
    。至被告於該次犯行尚未取得之價金500元部分，則無須為
    沒收或追徵價額之諭知。
(三)按查獲之第一級、第二級毒品及專供製造或施用第一級、第
    二級毒品之器具，不問屬於犯罪行為人與否，均沒收銷燬之
    ，毒品危害防制條例第18條第1項前段定有明文。扣案之甲
    基安非他命2包（驗前淨重分別為0.7192公克、0.8157，驗
    餘淨重分別為0.7126公克、0.8105公克），為查獲之第二級
    毒品，應依毒品危害防制條例第18條第1項前段規定，不問
    屬於犯罪行為人與否，在被告如附表編號2所示之犯行項下
    宣告沒收銷燬之。用以盛裝上開毒品之包裝袋，因與盛裝之
    毒品在物理上無法析離，自應視為毒品之部分，亦應依毒品
    危害防制條例第18條第1項前段之規定，併予宣告沒收銷燬
    之。上開毒品鑑驗耗用之部分因已滅失，不另為沒收銷燬之
    諭知。
(四)本案就被告所宣告之多數沒收，應適用刑法第40條之2第1項
    之規定併執行之，且毋庸於主文諭知「沒收部分併執行之」
    。
(五)至於被告居所內扣得之第二級毒品甲基安非他命1包（驗餘
    淨重為6.4826公克）係其施用毒品後所剩餘；吸食器1組及
    電子磅秤1個亦係供被告施用第二級毒品所用之物，此據被
    告於原審供明在卷（見原審卷第470頁），且無其餘積極證
    據足認與其本案犯行有關，自無從併予宣告沒收或沒收銷燬
    之。
據上論斷，應依刑事訴訟法第369條第1項前段、第364條、第299
 條第1 項前段，毒品危害防制條例第4條第2項、第6項、第17條
第2項、第18條第1項前段、第19條第1項，刑法第11條、第25條
第2項、第51條第5 款、第38條之1 第1 項前段、第40條之2第1
項，判決如主文。
本案經檢察官洪佳業提起公訴及移送併辦，檢察官陳惠珠到庭執
行職務。 

中　　華　　民　　國　　111 　年　　5 　　月　　10　　日
            刑事第四庭     審判長法　官   蔡  名  曜
                                 法　官   黃  玉  琪
                                 法　官   林  宜  民
以上正本證明與原本無異。
如不服本判決應於收受送達後20日內向本院提出上訴書狀，其未
敘述上訴理由者，並得於提起上訴後20日內向本院補提理由書（
均須按他造當事人之人數附繕本）「切勿逕送上級法院」。因疫
情而遲誤不變期間，得向法院聲請回復原狀。
                                 書記官   謝  安  青
　　　　　　　　　　　　　　　　 
中　　華　　民　　國　　111 　年　　5 　　月　　10　　日
 
附錄本案論罪科刑法條全文：
毒品危害防制條例第4條
製造、運輸、販賣第一級毒品者，處死刑或無期徒刑；處無期徒
刑者，得併科新臺幣3千萬元以下罰金。
製造、運輸、販賣第二級毒品者，處無期徒刑或10年以上有期徒
刑，得併科新臺幣1千5百萬元以下罰金。
製造、運輸、販賣第三級毒品者，處7年以上有期徒刑，得併科
新臺幣1千萬元以下罰金。
製造、運輸、販賣第四級毒品者，處5年以上12年以下有期徒刑
，得併科新臺幣5百萬元以下罰金。
製造、運輸、販賣專供製造或施用毒品之器具者，處1年以上7年
以下有期徒刑，得併科新臺幣150萬元以下罰金。
前五項之未遂犯罰之。
附表：
編號 犯罪事實 主文 1 犯罪事實欄㈠ 李宗達販賣第二級毒品，處有期徒刑伍年。扣案之IPHONE行動電話（插用門號0000000000號SIM卡）壹支及犯罪所得新臺幣肆仟伍佰元，均沒收。 2 犯罪事實欄㈡ 李宗達販賣第二級毒品未遂，處有期徒刑貳年陸月。扣案之第二級毒品甲基安非他命貳包（驗餘淨重分別為0.7126公克、0.8105公克），均沒收銷燬之；扣案之IPHONE行動電話（插用門號0000000000號SIM卡）壹支沒收。